臺灣高等法院刑事判決
111年度上易字第877號
上  訴  人  
即  被  告  陳柏勳

上列上訴人即被告因違反性騷擾防治法案件，不服臺灣臺北地方
法院110年度易字第641號，中華民國111年2月14日第一審判決（
起訴案號：臺灣臺北地方檢察署110年度偵字第22350號），提起
上訴，本院判決如下：
    主  文
上訴駁回。
    事  實
一、陳柏勳於民國110年6月12日在臺北市大安區某牙科診所（診
    所名稱及設址詳卷，下稱本案診所)擔任牙科助理時，代號A
    W000-H110337號成年男子(姓名年籍詳卷，下稱A男)於同日2
    0時10分許前往看診，於看診結束後，本案診所醫師鄭凰儀
    指示陳柏勳教導A男刷牙，陳柏勳帶同A男前往本案診所內之
    廁所時，竟意圖性騷擾，於同日20時33分至40分許間進行刷
    牙衛教時，乘A男不及抗拒而多次觸摸A男生殖器及胸部。嗣
    A男報警處理，經警調閱監視錄影畫面，始悉上情。
二、案經A男訴由臺北市政府警察局大安分局報請臺灣臺北地方
    檢察署檢察官偵查起訴。
    理  由
一、證據能力：按被告以外之人於審判外之言詞或書面陳述，除
    法律有規定者外，不得作為證據，刑事訴訟法第159條第1項
    固定有明文。惟按當事人、代理人或辯護人於法院調查證據
    時，知有第159條第1項不得為證據之情形，而未於言詞辯論
    終結前聲明異議者，視為有前項之同意，同法第159條之5第
    2項亦定有明文。本件當事人對於本判決下列所引用之供述
    證據之證據能力，於本院行準備程序時均表示無意見而不予
    爭執，迄至言詞辯論終結前亦未再聲明異議，本院審酌上開
    證據資料製作時之情況，尚無違法不當及證明力明顯過低之
    情形，爰依前開規定，認均具有證據能力。又本院下列所引
    用之非供述證據（卷內之文書、物證）之證據能力部分，並
    無證據證明係公務員違背法定程序所取得，且當事人於本院
    亦均未主張排除其證據能力，本院審酌前揭非供述證據並無
    顯不可信之情況與不得作為證據之情形，依刑事訴訟法第15
    8條之4反面解釋及第159條之4之規定，應認均有證據能力。
二、訊據上訴人即被告陳柏勳對其於本案診所擔任牙科助理時，
    告訴人A男於110年6月12日20時10分許前往看診，於看診結
    束後，鄭凰儀醫師指示被告教導告訴人A男刷牙，被告遂帶
    同告訴人前往本案診所內之廁所進行衛教等情固坦承不諱，
    惟矢口否認有何性騷擾犯行，辯稱當日並無碰觸告訴人身體
    云云。經查：
　㈠前揭被告坦承之事實，核與證人即告訴人於警詢、偵查及原
    審審理證述之情節相符（110年度偵字第22350號卷第13至22
    、73至75頁、原審卷第86至90頁），並有檢察官、原審就本
    案診所之監視器檔案所為之勘驗筆錄及擷圖可稽（110年度
    偵字第22350號不公開卷第57至63、91至94頁、原審卷第93
    至95、100、117至118、127至129頁），此部分事實堪以先
    行認定。
　㈡告訴人於警詢時證稱：案發當日我因牙痛前往本案診所，處
    理完後被告說要指導我怎樣刷牙，進到廁所後被告說其先前
    擔任泌尿科護理師，可以幫我做攝護腺保養，我拒絕，之後
    被告幫我刷牙，隔著褲子摸我生殖器2下，我以為被告是不
    小心的，但後來被告連續摸了10幾下，我向被告反應不要再
    有這種行為後，被告又摸我乳頭，我覺得不舒服就衝出廁所
    ，之後有向櫃檯人員反應此事等語（110年度偵字第22350號
    卷第14至15頁）；於偵訊時證稱：案發當日我因牙痛前往本
    案診所，醫生看診完後，被告將我帶到診間旁的廁所教我刷
    牙，並跟我說他先前在泌尿科診所當護理師，可以幫我攝護
    腺保養，後來被告站在我對面，叫我嘴巴張開，被告左手拿
    牙刷幫我刷，過程中被告用手摸我下體，剛開始1、2次我以
    為被告不小心碰到，但被告陸續摸了10幾次，我才驚覺被告
    不是在教我刷牙，是性騷擾，我說不用刷了，但後續被告改
    用右手刷，用左手摸我胸部，我就立刻表示不用刷了，衝出
    廁所，之後到櫃檯跟醫生、櫃台人員表示被告有問題，性騷
    擾病人等語(110年度偵字第22350號不公開卷第73至74頁)；
    於原審審理時證稱：我因為牙齦痛，案發當日第一次前往本
    案診所看牙，看完門診後，被告帶我到廁所說要教我刷牙，
    一進廁所就把門關上。在還沒教我之前，被告說他先前是泌
    尿科護理師，說可以幫我保養攝護腺，之後被告拿牙線幫我
    用牙齒，也幫我刷牙，被告一直用手碰我下體，本來我覺得
    是被告不小心，但因次數越來越多，約有10多次，我驚覺是
    性騷擾，我跟被告說不用刷了，結果被告換手幫我刷牙，用
    另隻手的手心摸我乳頭2次，我覺得不對勁，就去漱口，跟
    被告說不用刷了，然後衝出去，之後我有跟醫生及櫃檯的護
    理師說剛剛發生的事等語（原審卷第88至89頁），告訴人對
    於被告因醫師指示要對告訴人為刷牙之衛教而將其帶至本案
    診所之廁所內，在衛教過程中，被告告知先前擔任泌尿科護
    理師，可以幫其做攝護腺保養，又多次觸摸其生殖器及胸部
    等情，前後證述均大致相符。
　㈢被告供述：我有當過泌尿科的助理，在高雄的一家泌尿科診
    所；案發當天是第一次跟告訴人見面；在教告訴人刷牙時，
    我沒有跟告訴人說有當過泌尿科的助理等語（110年度偵字
    第22350號卷第88至89頁），被告與告訴人既素不相識，如
    非被告於該過程中有告知曾於泌尿科任職，告訴人自無知悉
    之理，故告訴人前揭證述被告有說先前是泌尿科護理師，可
    以幫告訴人保養攝護腺等語，堪以採信。
　㈣被告雖辯稱均未碰觸告訴人云云，然查，案發當日本案診所
    之櫃臺人員詢問被告在過程中有無摸到告訴人時，被告先稱
    ：「阿有差一點戳到，有一點是不是有一點戳到他的身上」
    ，後經櫃臺人員要求其仔細想想後，又稱：「我是有碰到他
    ，就是，就是因為那邊太窄了，壓到那個什麼他的皮帶那邊
    ，可是沒有壓到他的下半身」、「可是我是壓到不是摸他」
    ，此有原審勘驗筆錄可稽（原審卷第117至118頁），足認告
    訴人所稱被告有碰觸其生殖器及胸部等情，非屬虛構而堪以
    採信。
　㈤被告及告訴人於同日20時33分59秒進入本案診所廁所，廁所
    門關上，至20時40分24秒、32秒，告訴人、被告前後離開廁
    所，告訴人於20時40分46秒至43分間在診所櫃台，向醫生及
    櫃台人員告稱「那個助理有問題，他性騷擾我，還說要對我
    做攝護腺治療，剛剛幫我刷牙時，還摸我下面的地方，還摸
    我胸部的地方，還說他以前是護理師，是泌尿科的，做攝護
    腺保養，問要不要保養一下，我說不用不用，刷牙就好。如
    果對我這樣子，對別人一定也一樣。這個人你要注意。剛剛
    一隻手在幫我刷牙，一隻手一直在摸我下面，然後換一隻手
    又摸我奶頭(告訴人用手指向自己下半身，又用手指向自己
    胸部），我覺得太離譜了啦」等情，有檢察官勘驗筆錄(110
    年度偵字第22350號不公開卷第91至93頁)、原審勘驗筆錄可
    按(原審卷第93至94頁)，足認告訴人於案發後隨即向醫生及
    診所人員投訴在廁所內於被告進行刷牙衛教期間，遭被告碰
    觸生殖器及胸部，如被告未對告訴人為性騷擾行為，告訴人
    復與被告素不相識，應無隨即向診所醫師及人員投訴之理。
　㈥參諸前揭被告之供述、勘驗筆錄及告訴人於當場之反應，堪
    認告訴人前揭證述為可採，被告於衛教過程中，有告知先前
    曾擔任泌尿科護理師，可幫告訴人做攝護腺保養，並多次觸
    摸告訴人之生殖器及胸部等情，堪以認定。
　㈦被告先以言詞向告訴人表示可以幫忙保養攝護腺而為具有性
    暗示意味之言語，復多次乘告訴人不及抗拒而觸摸告訴人之
    生殖器及胸部，足認被告有性騷擾之意圖。
　㈧綜上所述，本案事證明確，被告前揭所辯，不足採信。被告
    犯行堪以認定，應依法論科。
三、論罪：
　㈠核被告所為，係犯性騷擾防治法第25條第1項性騷擾罪。
　㈡被告多次觸摸告訴人之生殖器及胸部，係於密切接近之時地
    實施，侵害同一法益，各行為之獨立性極為薄弱，依一般社
    會健全觀念，在時間差距上，難以強行分開，應認係基於單
    一接續之性騷擾犯意為數個舉動之接續施行，為接續犯，應
    論以一罪。
四、駁回上訴之理由：
　㈠被告上訴意旨略以：告訴人無錄影、錄音，亦無證人，被告
    當時確無碰觸告訴人生殖器及胸部，亦無說出性騷擾之話語
    ，告訴人所述與當日情形不符等語。
　㈡原審以被告犯行事證明確，依法論罪，並以行為人之責任為
    基礎，審酌被告並無前科，為逞一己私慾，在教告訴人刷牙
    之際，恣意碰觸告訴人之生殖器及乳頭，侵害告訴人之身體
    自主權利，復衡以被告執詞否認犯行之犯後態度，且迄今仍
    未與告訴人達成和解，亦未獲得告訴人之原諒，另斟酌被告
    自陳為大學畢業之智識程度，有固定工作及收入之生活經濟
    狀況等一切情狀，量處有期徒刑3月，並諭知易科罰金之折
    算標準。經核其認事用法均無違誤，量刑已基於刑罰目的性
    之考量、刑事政策之取向以及行為人刑罰感應力之衡量等因
    素而為刑之量定，並未逾越法定刑度，亦無違背公平正義之
    精神，客觀上不生量刑失衡之裁量權濫用，亦屬允當，應予
    維持。
　㈢被告仍執前詞，否認犯行，提起上訴，惟均業據本院逐一論
    駁說明如前，被告上訴為無理由，應予駁回。
據上論斷，應依刑事訴訟法第368條，判決如主文。
本案經檢察官戚瑛瑛提起公訴，檢察官林安紜到庭執行職務。
中　　華　　民　　國　　111 　年　　9 　　月　　1 　　日
                  刑事第十六庭  審判長法　官 劉嶽承
                                      法　官 廖紋妤
                                      法　官 王耀興
以上正本證明與原本無異。
不得上訴。
                                      書記官 蘇佳賢
中　　華　　民　　國　　111 　年　　9 　　月　　1 　　日
附錄：本案論罪科刑法條全文　　　　　　　　　　　　　
性騷擾防治法第25條
意圖性騷擾，乘人不及抗拒而為親吻、擁抱或觸摸其臀部、胸部
或其他身體隱私處之行為者，處2年以下有期徒刑、拘役或科或
併科新臺幣10萬元以下罰金。
前項之罪，須告訴乃論。